# 如何判断达到预定可使用状态与利息资本化

提问人：newfly420 时间：2014-03-21 09:40:08
被审计单位判断厂房设备在x月 10 号达到预定可使用状态，于是在 10 号转固。转固时当月企业未提折旧，同时停止利息资本化。 问题：预定可使用状态判断，会计处理上是否具体到日，还是到月，如果具体到日，那如果能在 30 号转固，但是推迟到 2 号转固，那就可以少提一个月折旧。不就成了会计操纵了么？ 如果按照 10 日达到预定可使用状态，是否1-10日的利息资本化，11-30日的利息费用化？ 请各位指正，谢谢！！

回答人：chenyiwei
达到预定可使用状态的时间是一个“时点”概念，因此应明确到“日”而不是“月”。至于该日所在月份内的资本化利息计算等问题，如果影响不大的，可以简化为按月计算和处理。